# 求助陈版非货币性资产交换特殊情形

提问人：jinyr0616 时间：2021-10-03 08:05:10
陈版国庆快乐！
有个问题想请教您一下。企业的管线和对方的规划冲突。对方给企业一笔钱（包干价），让我们将管道改线。包干价包括新管线建设成本、旧管线拆除成本、对停输损失的补偿、停输风险的补偿。
问题 1 ：给钱的实质主要是为了新建管线，是不是可以参照非货币性资产交换处理？因无商业实质采用账面模式。
问题 2 ：假设包干价高于原管线账面价值：原管线账面： 600 ，包干价 1000 ，停输损失补偿 200 。会计处理可否这样：借：固定资产 400 银行存款 200 贷：固定资产清理 600 ，借：银行存款 800 贷：营业外收入 800 。
问题 2 处理依据：与建设管线相关的部分按照非货币性资产交换处理，停输损失补偿作为补价，剩余的损失补偿按照收入准则作为营业外收入问题 3 ：包干价高于原管线价值，补价也高于原管线价值原管线账面： 400 ，包干价 1000 ，停输损失补偿 500 ，这种情况出现贷方差额用非货币性资产交换感觉很难处理。
问题 4 ：当补价超过换出资产的公允价值仍想采用非货币性资产交换？这个有什么理论支撑吗？
感谢陈版~

回答人：chenyiwei
如果补偿的主要目的是管线的改迁，但不增加该管线的输送能力，则一般认为该项交换是不具有商业实质的。
建议处理：
1 、首先区分补偿款中用于补偿新建管线（管线改迁）支出的部分和对停输等损失事项的补偿。以下称为第一部分和第二部分。
2 、对于第一部分：管线改迁的相关支出通过在建工程科目核算，归集全部实际支出，完工后转固。对这部分补偿款应在扣除旧资产账面价值损失后，剩余部分确认为递延收益，在新资产的折旧年限内摊销该项递延收益，列入其他收益。
3 、对于第二部分，属于针对费用性支出的补偿，在对应的支出或损失发生时直接转为营业外收入即可。